

ANSELMO BARBOSA

ENGENHEIRO DE SOFTWARE

SOBRE MIM

Engenheiro de Software a 9 anos no mercado, sou um Agilista inveterado que mantém o foco na entrega do produto, independente da solução. Tenho habilidades técnicas de Ágile Coach, Scrum Master, Product Owner além de especialista em PHP & Laravel.

CONTATO



- 13 9 9190-6150
- ✓ anselmojacyntho@gmail.com
- anselmojacyntho.github.io

REDES SOCIAIS

- in/anselmojbarbosa
- anselmo.pingback.com
- @anselmojb
- anselmojacyntho



FORMAÇÃO ACADÊMICA

> ADAPTWORKS · 2016

Agile Coach Certification, Mentoria de times ágeis

> ASPERCOM · 2016

Treinamento Kanban (LKU), Certificado Lean-Kanban

> ADAPTWORKS · 2015

Certified Scrum Master, Gestão de Times Ágeis com Scrum

> SCRUMSTUDY · 2015

Scrum Fundamentals Certified

> FACULDADE FATEC ZONA SUL · 2011 - 2013

Análise e Desenvolvimento de Sistemas, Gestão e Análise de Projetos de TI



EXPERIÊNCIA

> PINGBACK - Engenheiro de software

Set 2020 - Presente

> JUST DIGITAL BR - Analista Desenvolvedor

Jul 2014 - Set 2020

Desenvolvimento de portais de conteúdo com a tecnologia Drupal, Laravel, Django e JS utilizando-se de diversas metodologias da cultura Ágil, prezando pelo DevOps, com desenvolvimento orientado a testes.

> NEOPIX DESIGN - Desenvolvedor Back-end Dez 2013 - Jul 2014

Desenvolvimento back-end de portais de conteúdo, páginas institucionais, construção de APIS e suporte a projetos legados, utilizando de tecnologias como Laravel, ZendFramework e Ruby on Rails.

> BGK GROUP - Desenvolvedor Back-end

Out 2013 - Dez 2013

Desenvolvimento de aplicações web com uso de PHP, dando suporte a e-commerce e sistemas gerenciais de vitrines online.

> BIZCONSULT INFORMÁTICA LTDA - Estagiário Jan2013 - Out 2013

Desenvolvimento de aplicações web e suporte a ferramentas já existentes, com ênfase no setor de saúde, além de suporte técnico aos usuários.



SKILLS

PHP	• • • • •	SCRUM/KANBAN/XP	•	•	•	•	
LARAVEL	• • • • •	AWS	•	•	•		•
NODE JS	\bullet \bullet \circ \circ	DOCKER	•	•	•		
HTML/CSS3	• • • • •	TALLSTACK	•	•	•		